【裁判字號】    99,抗,25
【裁判日期】    990614
【裁判案由】    停止執行
【裁判全文】
臺灣高等法院花蓮分院民事裁定            99年度抗字第25號
抗  告  人  甲○○
相  對  人  乙○○
上列當事人間聲請停止執行事件，抗告人對於臺灣花蓮地方法院
中華民國99年5月10日99年度聲字第11號裁定，提起抗告，本院
裁定如下：
    主  文
抗告駁回。
抗告程序費用由抗告人負擔。
    理  由
一、抗告意旨略以：
  (一)依本件相對人所執執行名義之判決意旨所載，抗告人甲○○
    與廖偉利係屬連帶債務人身分，而債務人廖偉利與抗告人均
    已提起債務人異議之訴，廖偉利並依原審法院99年度聲字第
    9號裁定提供擔保金新臺幣553萬元。抗告人與廖偉利既屬連
    帶債務之性質，而由廖偉利所提供之前述擔保金應已足供債
    權人因停止強制執行期間所受之損害額之擔保。亦即，縱令
    抗告人提起債務人異議之訴，並由法院裁定停止強制執行程
    序，然因抗告人之系爭財產業經相對人扣押在案，而連帶債
    務人廖偉利並已為相對人提供擔保在案，相對人就本件債權
    之執行，應不致於有法院裁定（99年度聲字第9號）以外之
    損害發生。原審未斟酌上情而駁回本件抗告人之聲請，尚有
    值得斟酌之處。
  (二)若不准本件強制執行程序於上開債務人異議之訴裁判確定前
    停止，而持續進行強制執行程序，最終致抗告人之財產經法
    院拍賣，甚至足額清償債務人原所負之債務（含債務人主張
    罹於消滅時效之利息請求部分），則反造成抗告人無法為消
    滅時效抗辯之提出。為此提起抗告，請求廢棄原裁定。
二、按強制執行程序開始後，除法律另有規定外，不停止執行，
    強制執行法第18條第1項定有明文。次按債權人對連帶債務
    人數人之同一執行事件，債務人中一人依強制執行法第18條
    第2項規定，聲請法院裁定准許停止強制執行程序者，其停
    止執行之範圍，應依法院裁定內容定之。裁定內容之記載，
    如未特別指明就某部分之執行程序應暫時停止，則於債務人
    依該裁定提供擔保後，執行法院應停止全部之執行程序。揆
    諸上揭意旨可知，若法院已特別指明應予停止執行之部分，
    則對其他未指明停止執行部分之執行程序應不予停止，如此
    方符合執行程序原則上不停止之規定。查本件另一連帶債務
    人廖偉利雖供擔保而停止強制執行，有臺灣花蓮地方法院99
    年度聲字第9號裁定附卷可稽（見原審卷第16頁）；惟該裁
    定主文係記載：「聲請人（即廖偉利）供擔保新臺幣伍佰伍
    拾萬元後，本院97年度執助字第313號執行事件關於坐落
    花蓮縣花蓮市○○段254地號土地、花蓮縣壽豐鄉○○段132
    地號土地、花蓮縣花蓮市○○段577-8地號土地暨其上同段
    440建號及查封1709建號建物（門牌號碼：花蓮市○○路3之
    7號）、花蓮縣壽豐鄉○○段201、201-3地號土地暨其上同
    段查封78建號建物、花蓮縣壽豐鄉○○段87、90地號土地之
    強制執行程序，於本院99年度重訴字第15號債務人異議之訴
    事件判決確定、和解或撤回起訴前，應暫予停止。」其停止
    執行之範圍僅限於特定部分，則其他未予載明應停止執行之
    部分，仍不得停止執行。而依卷附99年4月15日臺灣花蓮地
    方法院民事執行處花院松97執助忠字第313號函文意旨觀之
    （見原審卷第6-7頁），本件係對抗告人所有之花蓮縣壽豐
    鄉○○段167、168、189地號土地、花蓮縣吉安鄉○○段251
    8-9地號土地暨其上同段查封2024、4633建號建物（門牌號
    碼：花蓮縣吉安鄉○○○街163巷17號）實施強制執行之拍
    賣程序。足見前揭執行法院對於廖偉利供擔保部分特別指明
    之停止執行範圍，與上揭抗告人所有而未予停止執行之繼續
    拍賣範圍本屬不同。是前揭關於廖偉利停止執行部分之效力
    ，並不及於抗告人上開所有之不動產。抗告意旨以連帶債務
    人廖偉利已供擔保，對於抗告人亦應發生停止執行之效力云
    云，委無足採。
三、抗告意旨雖另以本件若無法停止執行，以致足額清償抗告人
    原所負之債務，則反造成抗告人無法為消滅時效抗辯之提出
    。惟強制執行本無礙於抗告人提起債務人異議之訴而為消滅
    時效之抗辯。抗告人此部分所辯，容有誤會。
四、綜上所述，抗告人對執行法院所為之處分聲明異議，應無理
    由；原法院駁回抗告人之聲明異議，並無不合。抗告意旨指
    摘原裁定不當，為無理由，應予駁回。
據上論結，本件抗告為無理由，依強制執行法第30條之1，民事
訴訟法第495條之1第1項、第449條第1項、第95條、第78條，裁
定如主文。
中    華    民    國    99    年    6    月    14    日
                  民事庭審判長法  官  謝志揚
                              法  官  張健河
                              法  官  林慶煙
以上正本係照原本作成。
本裁定除以適用法規顯有錯誤為理由外，不得再抗告。如提起再
抗告，應於收受送達後10日內委任律師為訴訟代理人向本院提出
再抗告狀（均須按他造當事人之人數附繕本）。並繳納再抗告費
新台幣１千元。
中    華    民    國    99    年    6     月    14    日
                              書記官  林明智

司法院資訊處製作；財團法人民間司法改革基金會備份。
